臺灣高等法院刑事裁定
110年度抗字第305號
抗  告  人  
即  受刑人  楊舜傑



上列抗告人因檢察官聲請定其應執行刑案件，不服臺灣新北地方
法院中華民國109年12月28日裁定（109年度聲字第4807號），提
起抗告，本院裁定如下：
    主  文
抗告駁回。
    理  由
一、原裁定意旨略以：抗告人即受刑人楊舜傑因犯如附表所示詐
    欺等9罪，先後經本院及原審法院判處如附表所示之刑，並
    均經確定在案，有各該判決書及本院被告前案紀錄表在卷可
    稽。又附表編號2、3、8至9所示不得易科罰金之罪與其餘編
    號得易科罰金之罪，茲據受刑人分別就其受宣告之上開有期
    徒刑，具狀請求檢察官聲請定應執行刑，此有定刑聲請切結
    書1紙在卷可按。並查附表編號4至6所示罪刑雖曾經原審法
    院以107年度簡字第7193號判決判處應執行有期徒刑9月確定
    ，另編號1之罪應執行有期徒刑6月部分，業經受刑人於民國
    108年4月16日執行完畢，檢察官據以聲請定其應執行之刑，
    仍屬正當，爰定其應執行有期徒刑4年等語。
二、抗告意旨略以：各級法院對其罪犯所判之例如下：本院105
    年訴字第84號判決，偽文84件竊盜58件，共判53年4月，定
    應執行刑4年4月；臺灣新北地方法院105年訴字第1309號判
    決詐欺1年4月計18次，詐欺1年2月計2次，詐欺1年1月計10
    次，共判37年2月，定應執行刑3年2月；臺灣臺中地方法院9
    8年度易字第2067號刑事判決，恐嚇與詐欺罪共116件(恐嚇
    取財7件各判處6月，計3年6月，詐欺罪109件各判3月，計20
    年7月，計24年1月)，定應執行之刑為3年4月；本院99年度
    抗字第229號裁定，就被告因連續吸食毒品不服臺灣新北地
    方法院裁定，定其應執行刑共76月(計6年4月)提出抗告，經
    裁定認有理更新定應執行刑54月(計4年6月)；臺灣高等法院
    臺中分院104年度抗字第66號裁定，就被告因犯數起毒品案
    件，不服臺灣南投地方法院103年度聲字第905號裁定，定應
    執行刑70月(計5年10月)。又法律上所規定界限，尚應受比
    例原則、公平正義原則之規範。本件抗告人係於短時間犯多
    次施用毒品及竊盜等罪，顯見抗告人所犯吸食毒品所生危害
    ，實以自戕身心健康為主，對於他人生命身體等法益，尚無
    明顯而重大之實害。綜上，抗告人數罪併罰部分，相較殺人
    、強盜、毒品販賣等重罪科刑卻不遑多讓，此公平乎？另賜
    予最有利抗告人之裁定云云。
三、按數罪併罰之定應執行之刑，係出於刑罰經濟與責罰相當之
    考量，並非予以犯罪行為人或受刑人不當之利益，為一種特
    別的量刑過程，相較於刑法第57條所定科刑時應審酌之事項
    係對一般犯罪行為之裁量，定應執行刑之宣告，乃對犯罪行
    為人本身及所犯各罪之總檢視，除應考量行為人所犯數罪反
    應出之人格特性，並應權衡審酌行為人之責任與整體刑法目
    的及相關刑事政策，在量刑權之法律拘束性原則下，依刑法
    第51條第5款之規定，採限制加重原則，以宣告各刑中之最
    長期為下限，各刑合併之刑期為上限，但最長不得逾30年，
    資為量刑自由裁量權之外部界限，並應受法秩序理念規範之
    比例原則、平等原則、責罰相當原則、重複評價禁止原則等
    自由裁量權之內部抽象價值要求界限之支配，使以輕重得宜
    ，罰當其責，俾符合法律授與裁量權之目的，以區別數罪併
    罰與單純數罪之不同，兼顧刑罰衡平原則。個案之裁量判斷
    ，除非有全然喪失權衡意義或其裁量行使顯然有違比例、平
    等諸原則之裁量權濫用之情形，即不得任意指其為違法。
四、經查，抗告人所犯如附表所示之各罪，前經法院判處如附表
    所示之刑並定如附表所示之應執行刑，均分別確定在案，且
    各罪均為最先一罪裁判確定前所犯，原審亦為最後事實審法
    院，有各該判決書及本院被告前案紀錄表在卷可稽。又附表
    編號1、4至7所示之罪所處之刑為得易科罰金，附表編號2、
    3、8、9所示之罪所處之刑為不得易科罰金，抗告人就如附
    表所示之各罪，請求檢察官聲請合併定其應執行刑，有定刑
    聲請切結書㈠(執聲卷第2頁)在卷可佐。茲檢察官就抗告人所
    犯如附表所示之各罪向法院聲請定其應執行刑，經原審法院
    審核認其聲請為正當，並定其應執行刑。而附表編號1至3、
    7、8為施用第一、二級毒品罪，附表編號4至6為詐欺取財罪
    ，附表編號9為以網際網路對公眾散布而犯詐欺取財罪，上
    開各罪之犯罪型態、犯罪情節、侵害法益部分相同，部分不
    同，是原裁定於各刑之中最長期(1年)以上，各刑合併之刑
    期(4年9月)以下之法定範圍內定應執行有期徒刑4年，經核
    並未逾越刑法第51條第5款之界限，符合量刑裁量之外部性
    界限及內部性界限，亦無明顯過重而違反比例原則或公平正
    義原則之情形，自無違誤。抗告人雖以前詞提起抗告，然原
    裁定以本件符合數罪併罰要件，定應執行刑為4年，已較附
    表編號1至9所示之罪之刑期總和4年9月為輕，亦較附表編號
    4至6前定應執行刑(9月)及其餘附表所示之罪之刑期總合4年
    8月為輕。原裁定已審酌受刑人犯罪之情節及行為次數，對
    於受刑人所犯數罪為整體評價，核屬法院裁量職權之適法行
    使，難謂與比例原則、平等原則、罪責相當原則、責任遞減
    原則有違，亦難認有與社會法律情感不符之情。抗告人所執
    前詞，指摘原裁定不當，為無理由，應予駁回。
五、據上論斷，依刑事訴訟法第412條，裁定如主文。
中　　華　　民　　國　　110 　年　　2 　　月　　22　　日
                  刑事第二十五庭審判長法  官 邱滋杉
                                      法  官 陳彥年
                                      法  官 文家倩
以上正本證明與原本無異。
如不服本裁定，應於收受送達後五日內向本院提出再抗告狀。
                                      書記官 桑子樑
中　　華　　民　　國　　110 　年　　2 　　月　　22　　日